【裁判字號】    98,裁,998
【裁判日期】    980423
【裁判案由】    工程受益費
【裁判全文】
最  高  行  政  法  院  裁  定
                                       98年度裁字第998號
聲  請  人  甲○○○
上列聲請人因與相對人高雄縣林園鄉公所間工程受益費事件，對
於中華民國97年11月13日本院97年度裁字第5007號裁定，聲請再
審，本院裁定如下：
    主  文
再審之聲請駁回。
再審訴訟費用由聲請人負擔。
    理  由
一、按行政訴訟之當事人，對於本院之裁定，聲請再審，經駁回
    後，不得復以同一原因事實，又對駁回再審聲請所為裁定，
    更行聲請再審，本院46年裁字第41號著有判例。
二、本件聲請人前提起行政訴訟，經本院97年度裁字第1680號裁
    定後，聲請人先後多次提起聲請再審，均經本院以其不合法
    定再審要件，分別裁定駁回在案。茲聲請人復對本院97年度
    裁字第5007號裁定（下稱原裁定）聲請再審，核其狀述理由
    ，無非謂：相對人僅於94年9月12日將工程受益費（催繳）
    稅額繳款書送達於聲請人，未依工程受益費徵收條例（下稱
    徵收條例）第5、6、8、16、17、18條規定，以證書方式作
    成負有義務之證明文件，亦未準用民事訴訟法有關送達規定
    向聲請人為送達，則本件行政處分無效；相對人依徵收條例
    施行細則第59條第1項規定，代稅捐稽徵機關發單徵收工程
    受益費所作成80年1期（月）繳款書，未經授權，依行政程
    序法第111條第6款無效；又本件工程受益費原訂繳款期間為
    80年1月1日起同年月30日止，惟相對人於94年9月12日始送
    達於聲請人，是相對人之開徵權早已消滅，且依行政程序法
    第131條第1項規定，本件公法上請求權因5年間不行使而消
    滅，法院應依職權採為裁判依據。復依徵收條例第6條第2項
    規定，至遲應於79年7月23日完工後1年內開徵工程受益費，
    相對人改訂繳款期間，違反徵收條例第6條第2項規定，係屬
    詐欺違法行為，其違反行政程序法第111條第4款規定，行政
    處分無效。綜上，原裁定應適用而未予適用行政程序法第11
    1條第2、4、6款規定，不應適用卻適用行政訴訟法第283、2
    78條第1項、第104條規定、民事訴訟法第95、78條規定，有
    行政訴訟法第273條第1項第1款適用法規顯有錯誤之事由等
    語。惟查上開事由，業經聲請人於以前各次訴訟程序中提出
    主張，而為本院所不採。聲請人復以同一原因事實對於本院
    最近一次之裁定，聲請再審，揆諸首揭判例意旨，難謂合法
    。況聲請人所主張之事實，核與行政訴訟法第273條第1項各
    款情形無一相符，聲請人顯無法定再審事由而聲請再審，自
    非法之所許，仍應予駁回。又當事人就同一事件對於法院所
    為歷次裁判聲請再審，必須其對最近一次裁判之再審有理由
    者，始得進而審究其前此歷次裁判有無再審理由，本件聲請
    人對本院最近一次97年度裁字第5007號裁定所為再審聲請既
    不合法，自無庸審究其前歷次裁判有無再審理由及原處分是
    否違背法令，併此指明。
三、據上論結，本件聲請為不合法。依行政訴訟法第283條、第2
    78條第1項、第104條、民事訴訟法第95條、第78條裁定如主
    文。
中    華    民    國    98    年    4     月    23    日
                    最高行政法院第六庭
                        審判長法官  吳  明  鴻
                              法官  鄭  忠  仁
                              法官  林  茂  權
                              法官  侯  東  昇
                              法官  黃  秋  鴻
以  上  正  本  證  明  與  原  本  無  異
中    華    民    國    98    年    4     月    27    日
                              書記官  葛  雅  慎


司法院資訊處製作；財團法人民間司法改革基金會備份。
